臺灣臺北地方法院民事裁定  
110年度抗字第243號
抗  告  人  林家緯  
相  對  人  裕融企業股份有限公司

法定代理人  嚴陳莉蓮



上列當事人間聲請本票裁定事件，抗告人對於民國110年7月6日
本院所為110年度司票字第11346號裁定提起抗告，本院裁定如下
：
    主  文
一、抗告駁回。
二、抗告程序費用新臺幣壹仟元由抗告人負擔。
    理  由
一、相對人於原審聲請意旨略以：相對人持有抗告人所簽發如附
    表所示按年息20％計算、免除作成拒絕證書之本票（下稱系
    爭本票），詎相對人於到期日後經提示未獲兌現，為此依票
    據法第123條規定，聲請法院裁定就新臺幣（下同）325,399
    元，及自民國110年4月24日起至清償日止，按年息16％計算
    之利息准予強制執行等語。
二、抗告意旨略以：抗告人因疫情失業，致無法繳納110年5月、
    6月之汽車貸款，經相對人來電告知可申請展延，抗告人並
    表示近日將決定是否以之後收受之紓困補助繳納款項，或向
    相對人申請展延利息，詎相對人明知抗告人有意繳款或欲申
    請展延，竟仍向本院聲請本票裁定准予強制執行，爰提起抗
    告，請求廢棄原裁定云云。
三、本件相對人聲請對抗告人裁定准予本票強制執行，經原審司
    法事務官於110年7月6日裁定准予就抗告人簽發之系爭本票
    ，其中之325,399元及自110年4月24日起至清償日止，按年
    息16％計算之利息強制執行。抗告人對之不服，於法定期間
    內提起抗告。
四、按執票人向本票發票人行使追索權時，得聲請法院裁定後強
    制執行，票據法第123條定有明文。又本票執票人，依前開
    規定，聲請法院裁定許可對發票人強制執行，係屬非訟事件
    ，此項聲請之裁定，及抗告法院之裁定，僅依非訟事件程序
    ，以審查強制執行許可與否，並無確定實體上法律關係存否
    之效力，如發票人就票據債務之存否有爭執時，應由發票人
    提起確認之訴，以資解決（參見最高法院57年台抗字第76號
    裁定）。
五、經查，自原審卷附系爭本票之形式觀之，已具備本票之法定
    記載事項，原審依非訟事件程序審查，認系爭本票已符合票
    據法第123條之規定，而為准予強制執行之裁定，核無違誤
    。至抗告人主張相對人明知其有意繳款或已申請展延清償云
    云，僅屬實體上法律關係之爭執，尚非本件非訟程序所得審
    酌，抗告人應另循訴訟程序解決。從而，抗告意旨指摘原裁
    定不當，求予廢棄，為無理由，應予駁回。
六、據上論結，本件抗告為無理由，依非訟事件法第46條、第21
    條第2項、第24條第1項、民事訴訟法第495條之1第1項、第4
    49條第1 項、第95條、第78條，裁定如主文。
中　　華　　民　　國　　111 　年　　1 　　月　　19 　 日
                  民事第八庭  審判長法  官  鄭佾瑩
                                    法  官  陳威帆
                                    法  官  吳佳樺
以上正本係照原本作成。
不得再抗告。
中　　華　　民　　國　　111 　年　　1 　　月　　19 　 日
                                    書記官  黃湘茹
附表：
發票人 票據號碼 發票日（民國） 票面金額（新臺幣） 到期日 （民國） 受款人 林家緯 0000000 106年11月22日 85萬元 110年4月23日 裕融企業股份有限公司或其指定人